臺灣新北地方法院三重簡易庭民事裁定
111年度重聲字第37號
聲  請  人  吳佳宜  
相  對  人  中華開發資產管理股份有限公司

法定代理人  林德雲  
上列聲請人就其與相對人間第三人異議之訴等事件聲請停止執行
，本院裁定如下：
    主  文
聲請人供擔保現金壹萬伍仟玖佰陸拾元後，本院一一○年度司執
字第一五四三七七號請求清償票款事件如附表所示標的物之執行
程序，於本院一一一年度重簡字第四八二號第三人異議之訴事件
判決確定或因和解、撤回起訴等而終結之前，應暫予停止。
    理  由
一、按強制執行程序開始後，除法律另有規定外，不停止執行；
    有回復原狀之聲請，或提起再審或異議之訴，或對於和解為
    繼續審判之請求，或提起宣告調解無效之訴、撤銷調解之訴
    ，或對於許可強制執行之裁定提起抗告時，法院因必要情形
    或依聲請定相當並確實之擔保，得為停止強制執行之裁定，
    強制執行法第18條第1、2項定有明文。又按法院依強制執行
    法第18條第2項定擔保金額而准許停止強制執行之裁定，該
    項擔保係備供債權人因停止執行所受損害之賠償，其數額應
    依標的物停止執行後，債權人未能即時受償或利用該標的物
    所受之損害額，或其因另供擔保強制執行所受之損害額定之
    ，非以標的物之價值或其債權額為依據（最高法院86年度台
    抗字第442號裁定足資參照）。
二、本件聲請意旨略以：相對人以其所持有、訴外人鄭祿澄（原
    名鄭炎爐）與陳震聰共同簽發之本票為執行名義，向本院聲
    請對坐落新北市○○區○○里00鄰○○路000巷0號內聲請人所有如
    附表所示之動產（下稱系爭動產）強制執行，並經本院以11
    0年度司執字第154377號強制執行事件（下稱系爭執行事件
    ）受理在案，惟系爭動產均為聲請人之固有財產，上開案件
    一旦執行，恐有難以回復原狀之虞，聲請人並已提起第三人
    異議之訴，並已繫屬於本院，為此願供擔保，請准裁定於前
    開第三人異議之訴判決確定前，停止系爭執行事件之強制執
    行程序等語。
三、查兩造間系爭執行事件目前仍在進行中，且聲請人所提之第
    三人異議之訴，經本院以111年度重簡字第482號案件受理在
    案等情，業經本院職權調取前揭強制執行事件、第三人異議
    之訴卷宗核閱無訛，是依首揭說明，依強制執行法第18條規
    定，聲請停止強制執行，應予准許。又相對人聲請強制執行
    之債權金額為新臺幣（下同）395萬2,458元，其執行標的物
    即系爭動產經聲請人之主張，價值合計約10萬6,400元，有
    前開第三人異議之訴卷宗原告起訴狀附件之查封物品清單可
    佐，可認相對人因停止前揭強制執行事件而未能即時就執行
    標的受償所生受之損害，為上開金額因延後受償之期間利益
    損失，又前開第三人異議之訴事件，屬適用簡易訴訟程序之
    案件，其標的價額未逾150萬元，不得上訴至第三審，依各
    級法院辦案期限實施要點規定，第一、二審簡易訴訟程序審
    判案件之辦案期間各為10月、2年，共計2年10月，加計裁判
    送達、上訴等期間，據此預估聲請人提起債務人異議之訴獲
    准停止執行，因而致相對人之執行延宕期間約需3年，故相
    對人因停止執行不當而可能遭受之損害應為43,500元（計算
    式：10萬6,400元×5%×3＝1萬5,960元；元以下四捨五入），
    是本院認聲請人供擔保金額應以1萬5,960元為適當，爰酌定
    如主文第1項所示之相當擔保金額，予以准許。
四、依強制執行法第18條第2項，裁定如主文。
中    華    民    國   111    年    3     月    24    日
                  臺灣新北地方法院三重簡易庭
                      法  官  王雅婷
以上正本係照原本作成。
如不服本裁定，應於送達後10日內，向本院提出抗告狀並表明抗
告理由，如於本裁定宣示後送達前提起抗告者，應於裁定送達後
10日內補提抗告理由書（須附繕本），並繳納抗告費新臺幣1000
。
中    華    民    國   111    年    3     月    24    日
                      書記官  陳芊卉
　　　　　　　　　　　
附表

項次 名稱 1 HERAN電視 2 按摩椅（聲請人註記：應更正為電動沙發） 3 Dyson吸塵器V12 4 千山淨水器WS-1153AM 5 YAMAHA家庭劇院音響組 RX-V477(主機)2台 NS-C150(音響) NS-F150（音響） YST-SW011(超低音喇叭) 6 EPSON EH-TWA500投影機 7 HZTACHI冰箱 8 iPhone 12proMax